# 固定资产处置

提问人：guoji2020 时间：2021-07-25 08:05:05
陈老师您好：
某地政府对某企业（国企）的职工住房（纳入棚改项目）事项委托了一家当地的房产开发公司（国企）进行了办理，企业原来职工的老房了移交给了政府，然后用房产开发公司新建的住房在给企业（新房与老房不在同一个地方。企业无需付出任何对价。我的问题是，企业把原来的老房子移交给政府的时候如何进行财务处理。接受新房子如何进行会计处理。接受新房子的时候的账面价值如何确定呢！
您的回复为首先要确定此处的职工住房在多年前（ 2000 年左右）职工住房制度改革时是如何进行财务、会计处理的，是否仍然作为本企业的固定资产核算（未出售给职工）。另外取得新房后是分给职工还是继续作为本企业固定资产管理。另外，取得新房的公允价值是否与处置旧房的公允价值接近？
你的回复意见：如果旧房被拆迁之前和取得新房都是作为固定资产核算，用于职工居住用途，且置换新房的公允价值与被拆除的原住房相当，则作为资产处置进行会计处理，确认资产处置损益。如果由于政府补助的因素，导致取得新房的公允价值大于被拆迁旧房的公允价值，则两者的公允价值差额应作为与资产相关的政府补助，在新房的折旧年限内摊销。
就您的回复意见中的事项想再次向您请教：
1 、假如：老房子的价值是 100 万，公允价值是 150 ，假如政府给的新房子是 200
按照您的回复意见是150-100的部分做资产处置损益。新房子200-150的部分作为政府补助处理。
2 、如果按照非货币性资产交换考虑的话，资产的处置损益应按照旧房的公允价值计量。但是按照新收入准则规定处置资产（非货币性资产交换也是处置资产的形式）对方给予非现金对价的要按照合同开始日的公允价值计量。请问陈老师这种情况如何衔接处理呢：
3 、新房子的公允价值 200 万指的是资产入账时的公允价值吗：假如本例政府在与企业签订协议时约定新房子按照每平米 1000 的价格给予，旧房的账面价值每平米 500 ，公允价值每平米700.因为目前房子还在建设中企业并没有取得。假如企业取得了新房子时，这时候的公允价值每平米是 1200元。请问入账价值是多少呢！

回答人：chenyiwei
1 、可以这样理解。
2 、在正常的商业交易中，换出资产的公允价值和换入资产的公允价值应当是基本相当的。但本案例中两者有明显差异，且差异原因可明确归属于政府补助因素，故应将该政府补助因素分离出来单独确认。
3 、新房的公允价值，理论上更合理的应当是在拆迁置换协议签订日的公允价值。但因为在该日新房并不存在，因此在实务中也可以接受在新房交接日的公允价值。